【裁判字號】    89,毒抗,380
【裁判日期】    890428
【裁判案由】    毒品危害防制條例
【裁判全文】
臺灣高等法院刑事裁定                            八十九年度毒抗字第三八號
    抗  告  人
    即受處分人  甲○○
右抗告人因毒品危害防制條例案件，不服臺灣板橋地方法院民國八十九年二月二十九
日裁定（八十九年度毒聲字第一五九五號），提起抗告，本院裁定如左：
    主  文
抗告駁回。
    理  由
一、聲請意旨略稱：受處分人甲○○前因施用毒品案件，經臺灣板橋地方法院以八十
    八年度毒聲字四六一八號裁定停止戒治，所餘期間付保護管束，惟受處分人竟於
    保護管束期間，未依規定接受採尿及約談，顯見其行為違反保安處分執行法第七
    十四條之二規定，爰依毒品危害防制條例第二十二條第二項規定，聲請撤銷保護
    管束（應係停止戒治之誤），令入戒治處所施以強制戒治等語。
二、按於停止戒治期間，受處分人違反保護管束應遵守事項情節重大者，得由檢察官
    聲請法院裁定撤銷停止戒治，毒品危害防制條例第二十二條第二項定有明文。同
    條例施行細則第十六條第四款復規定：「本條例第二十二條第二項所稱違反保護
    管束應遵守事項情節重大者，應斟酌下列情形認定之：：：四、違反本條例第二
    十五條之規定，經通知無正當理由不到場或到場而拒絕尿液之採驗達三次以上者
    」。查本件受處分人前因施用毒品案件，經臺灣板橋地方法院以八十八年度毒聲
    字四六一八號裁定停止戒治，所餘期間付保護管束，惟保護管束期間內，執行保
    護管束者於八十八年十一月二十三日至八十九年一月十九日止，先後依毒品危害
    防制條例第二十五條第一項規定通知受處分人到場採驗尿液，惟受處分人始終置
    之不理，無正當理由不到場已達三次以上，有臺灣臺北地方法院檢察署八十八年
    度戒執護助字第一八六號卷可稽。揆諸前揭規定，顯見其有違反保護管束應遵守
    事項之情事，且情節已屬重大，原審依毒品危害防制條例第二十二條第二項規定
    ，裁定受處分人撤銷停止戒治，令入戒治處所施以強制戒治，經核並無不當。
三、受處分人抗告意旨略以：伊因另案應執行有期徒刑五年，即將執行，唯恐報到時
    遭收押，而不敢依規定去報到；又伊於停止戒治後，尚未滿四個月，家中迄未安
    置妥當，且伊父逝世不久，年邁母親乏人照料，而未依規定報到，請求給予自新
    機會云云。惟查，抗告人辯稱因懼怕另案應執行之徒刑即將執行，恐報到時遭收
    押；及其家中尚未安頓，母親乏人照料，而未依規定報到等情，均非不到場接受
    採驗尿液之正當理由，其抗告為無理由，應予駁回。
據上論斷，應依刑事訴訟法第四百十二條裁定如主文。
中    華    民    國    八十九    年      四        月      二十八      日
                            臺灣高等法院刑事第二十二庭
                                審判長法  官  許  正  順
                                      法  官  林  明  俊
                                      法  官  林  文  舟
右正本證明與原本無異。
不得再抗告。
                                      書記官  莊  昭  樹
中    華    民    國    八十九    年      五        月        一        日


司法院資訊處製作；財團法人民間司法改革基金會備份。
